【裁判字號】    89,易,2956
【裁判日期】    890821
【裁判案由】    竊盜
【裁判全文】
臺灣高雄地方法院刑事判決                        八十九年度易字第二九五六號
    公  訴  人  臺灣高雄地方法院檢察署檢察官
    被      告  丙○○
    被      告  乙○○
右列被告因竊盜案件，經檢察官提起公訴（八十九年度偵字第一０四九九號），本院
判決如左：
    主  文
丙○○、乙○○結夥三人以上，攜帶兇器竊盜，丙○○處有期徒刑拾月；乙○○累
犯，處有期徒刑壹年。
扣案之破壞剪壹支、鐵皮剪壹支、手電筒壹支、手套壹雙、虎頭鉗壹支、鑰匙壹支、
起子壹支、尖嘴夾壹支、毒餌壹包均沒收。
    事  實
一、丙○○曾於民國八十七年間因竊盜罪經法院判處有期徒刑三月，緩刑二年確定；
    乙○○曾因竊盜罪經法院判處有期徒刑三年六月及刑前強制工作，於八十六年七
    月六日執行完畢，均仍不知省悔。於八十九年五月八日凌晨左右，丙○○、乙○
    ○夥同不詳姓名綽號「阿吉」、「阿昌」之成年男子，四人共同基於意圖為自己
    不法所有之犯意聯絡，由丙○○駕駛車號Ｃ６─一六二五號自用小客車，乙○○
    駕駛車號Ｃ３─五九四六號自用小客車搭載「阿吉」、「阿昌」，至高雄縣國道
    高速公路岡山交流道附近會合，再由乙○○駕駛上開Ｃ３─五九四六號自用小客
    車搭載其餘三人前往附近之高雄縣燕巢鄉○○路八三二巷四號僑泰物流股份有限
    公司高雄分公司（下簡稱僑泰公司，該公司為一鐵皮構造屋，內堆放公司經銷之
    財物，夜間無人看守，委由中興保全公司負責安全維護），丙○○乃與「阿吉」
    、「阿昌」下車，乙○○則在車上把風接應。「阿吉」、「阿昌」先以毒餌將看
    守之狗毒死（毀損部分未據告訴），再由渠等與丙○○持「阿吉」、「阿昌」所
    有客觀上具危險性屬兇器之破壞剪、鐵皮剪各一支，破壞該公司鐵皮屋之鐵皮後
    進入該公司內，再以「阿吉」、「阿昌」所有之鑰匙竊取僑泰公司所有之Ｊ六─
    四三五號自小貨車，得手後將該自小貨車駛至該公司之後方，準備載運竊得之贓
    物，因之前剪鐵皮時已觸及保全系統，被保全人員會同警方當場查獲丙○○，並
    扣得「阿吉」、「阿昌」所有之前開兇器及手電筒一支、手套一雙、虎頭鉗一支
    、鑰匙一支、起子一支、尖嘴夾一支、毒餌一包，乙○○見狀則趁機以上開自用
    小客車搭載「阿吉」、「阿昌」逃離現場。
二、案經高雄縣警察局岡山分局報請台灣高雄地方法院檢察署檢察官偵查起訴。
    理  由
一、訊據被告丙○○對於右揭犯罪事實供承不諱，核與被害人僑泰公司代理主管甲○
    ○及證人即保全員丁○○、鄭石松於警訊及本院審理時供述之情節相符，並有扣
    案之共犯所有供渠等犯罪所用之破壞剪一支、鐵皮剪一支、手電筒一支、手套一
    雙、虎頭鉗一支、鑰匙一支、起子一支、尖嘴夾一支、毒餌一包足資佐證。另訊
    之被告乙○○固不否認有開車搭載「阿吉」、「阿昌」至上開交流道附近，但矢
    口否認有何竊盜犯行，辯稱：是「阿吉」、「阿昌」約伊至高雄喝酒，伊開車至
    岡山交流道附近後，「阿吉」、「阿昌」即與丙○○下車走出去，伊即在車上等
    他們，不知道他們去行竊云云。惟查右揭被告乙○○、丙○○分別駕駛上開車輛
    至岡山交流道附近會合，再由乙○○駕駛車輛搭載其餘三人同至被害人僑泰公司
    ，被告乙○○留在車內接應，餘三人下手行竊，嗣因誤觸保全系統，而經保全人
    員會同警方查獲，丙○○當場被捕，乙○○則以車搭載「阿吉」、「阿昌」二人
    逃離現場等情，迭據同案被告丙○○於警、偵訊及本院審理中供證綦詳，被告乙
    ○○留在車內接應，復於保全及警方人員至現場時，迅速駕車搭載共犯逃離現場
    ，若謂其無竊盜之共同犯意聯絡，孰能置信，其所辯，洵屬卸責之詞，並不足採
    。事證明確，被告二人犯行均堪認定。
二、按被害人僑泰公司為一鐵皮屋建築，鐵皮本身並非安全設備，被告二人結夥三人
    以上，攜帶兇器，破壞鐵皮後進入被害人公司竊盜，核其等所為，均係犯刑法第
    三百二十一條第一項第三、四款之加重竊盜罪。公訴人認被告等所為，尚有同條
    項第二款之加重條件，容有誤會，起訴法條應予變更。被告與綽號「阿吉」、「
    阿昌」之成年人間有犯意聯絡及行為分擔，皆為共同正犯。被告乙○○曾因竊盜
    罪經法院判處有期徒刑三年六月及刑前強制工作，於八十六年七月六日執行完畢
    ，有台灣高等法院被告全國前案紀錄表附卷可憑，其於有期徒刑執行完畢後五年
    以內再犯本罪，應依累犯規定加重其刑。爰審酌被告二人均有竊盜前科，素行不
    佳，復結夥竊盜，其手法惡劣，嚴重破壞社會治安，被告丙○○事後坦認犯行，
    尚有悔意及被告乙○○經竊盜刑前強制工作並徒刑執行完畢，仍不知悔改，屢犯
    竊盜犯行，犯後猶執詞辯解，但態度尚佳等一切情狀，分別量處如主文所示之刑
    ，以資懲儆。扣案之如主文第二項所示之物，乃共犯「阿吉」、「阿昌」所有，
    且供本件犯行所用，爰依刑法第三十八條第一項第二款規定宣告沒收。
據上論斷，應依刑事訴訟法第三百條、二百九十九條第一項前段、刑法第二十八條、
第三百二十一條第一項第三、四款、第四十七條、第三十八條第一項第二款，判決如
主文。
本案經檢察官洪信旭到庭執行職務。
中    華    民    國    八十九    年      八      月      二十一       日
                                  臺灣高雄地方法院刑事第六庭
                                      法  官
右正本證明與原本無異。
如不服本判決，應於判決送達後十日內，向本院提出上訴狀。
                                      書記官
中    華    民    國    八十七    年      □      月        □        日
附錄本案論罪科刑條文
刑法第三百二十一條第一項第三、四款：
犯竊盜罪而有左列情形之一者，處六月以上五年以下有期徒刑：
三、攜帶兇器而犯之者。
四、結夥三人以上而犯之者。


司法院資訊處製作；財團法人民間司法改革基金會備份。
